【裁判字號】    92,易,2217
【裁判日期】    921020
【裁判案由】    菸酒管理法
【裁判全文】
臺灣臺中地方法院刑事判決                        九十二年度易字第二二一七號
    公  訴  人  臺灣臺中地方法院檢察署檢察官
    被      告  甲○○
右列被告因菸酒管理法案件，經檢察官聲請簡易判決處刑（九十二年度偵字第一四三
七九號），本院臺中簡易庭認本件不宜以簡易判決處刑（九十二年中簡字第一六八六
號），簽移本院刑事庭改用通常程序審理，本院合議庭裁定以簡式審判程序審理，判
決如左：
    主  文
甲○○連續明知為私菸而販賣，處拘役伍拾日，如易科罰金，以參佰元折算壹日，緩
刑貳年。扣案之仿冒菸峰牌香煙捌拾包、白長壽香煙伍拾包、黃長壽香煙柒拾包、白
大衛香煙伍拾陸包、黑大衛香煙壹佰捌拾柒包、黑七星香煙肆佰壹拾包，均沒收。
    事  實
一、甲○○明知私菸不得販賣，竟於民國（下同）九十二年五月二十日，在台中市某
    處，向不詳姓名綽號「阿龍」之男子，以每條新台幣（以下同）一百五十元至二
    百元不等之價格買進峰牌、長壽、大衛、七星牌等香煙共一百條，後基於概括之
    犯意，自九十二年五月二十日起，連續在台中市干城車站附近之跳蚤市場內，將
    走私之仿冒菸品峰牌、長壽、大衛、七星牌香煙，以每條二百元至三百元不等之
    價格出售予不特定人。嗣於同年六月五日十五時許，在台中市○○路與復興路交
    叉口建國臨時市場內，為警查獲，並扣得走私之仿冒菸峰牌香煙八十包、白長壽
    香煙五十包、黃長壽香煙七十包、白大衛香煙五十六包、黑大衛香煙一百八十七
    包、黑七星香煙四百十包，共八百五十三包。
二、案經海岸巡防總局中部地區巡防局移送臺灣臺中地方法院檢察署檢察官偵查後聲
    請簡易判決處刑。
    理  由
一、訊據被告甲○○對於右開犯行坦承不諱，並有扣案之走私仿冒菸峰牌香煙八十包
    、白長壽香煙五十包、黃長壽香煙七十包、白大衛香煙五十六包、黑大衛香煙一
    百八十七包等可稽。又扣案之仿冒商標之香菸經抽樣送鑑定結果，確屬仿冒商標
    之私菸，且其中「MILD SEVEN」、「峰」「長壽」等商標名稱及圖樣，分別係經
    日本香菸公司、大衛朵夫公司、乙○○○公司，依法向我國經濟部中央標準局（
    現改制為智慧財產局）申請註冊取得商標專用權，均核准使用於商標法施行細則
    第二十七條第十八類之各類菸、菸草等其他應屬本類之商品，且均為相關大眾所
    共知之著名商標，享有禁止他人於相同或類似商品為相同或類似使用之排他性權
    利，此有傑太日煙國際股份有限公司九十二年六月十三日ＪＺ○○○○○○○○
    ○三號函、乙○○○股份有限公司九十二年六月十三日台菸酒菸字第○九二○○
    一二二七六號函各一紙在卷可稽，本件事證明確，被告犯行堪以認定。
二、核被告所為，係犯商標法第六十三條之販賣仿冒商標商品罪、菸酒管理法第四十
    七條之販賣私菸罪；被告販賣之上揭菸品，其中仿冒「長壽Long Life」」之外
    包裝上虛偽記載標示「乙○○○股份有限公司」、「臺灣省菸酒公賣局」之字樣
    ，有品質製造之虛偽標記；其中「峰」牌香菸仿冒菸品上之商標名稱及圖樣，係
    經日本香菸產業股份有限公司之註冊第三二九九七八號「峰」商標圖樣，其中「
    MILD SEVEN」、香菸仿冒菸品上之商標名稱及圖樣，係經日本香菸產業股份有限
    公司之註冊第三二九九八二號、第六七五七三一號商標圖樣。是被告前揭所為另
    犯刑法第二百五十五條第二項之販賣對於商品為虛偽標記罪。被告以一販賣仿冒
    商標商品之行為觸犯前揭三罪名，為想像競合犯，應依刑法第五十五條規定，從
    一情節較重之菸酒管理法第四十七條之連續明知為私菸而販賣罪處斷。公訴人雖
    就被告所涉犯商標法第六十三條、刑法第二百五十五條第二項之販賣對於商品為
    虛偽標記罪漏未起訴，然此部分與已起訴部分，具有想像競合犯裁判上一罪之關
    係，本院自應予以審究。另被告所為數行為，時間緊接，所犯罪名相同，顯係基
    於概括之犯意為之，為連續犯，爰依刑法第五十六條之規定以一罪論，並加重其
    刑。爰審酌被告犯罪之動機，其販售仿冒他人享有商標專用權之私菸以攫取不法
    利益，業已侵害商標專用權人之權益，所生之危害非淺，惟本件被告所販賣與被
    查扣數量尚非甚鉅，且犯後坦承不諱，並深表悔意等一切情狀，量處如主文所示
    之刑，並諭知易科罰金之折算標準，以示懲儆。末查被告前未曾受有期徒刑以上
    刑之宣告，有臺灣高等法院被告全國前案紀錄表在卷可徵，被告坦承犯行，深具
    悔意，其經此教訓，當知警惕而無再犯之虞，本院綜核各情，所宣告之刑，認以
    暫不執行為適當，併予宣告緩刑二年，以啟自新。扣案之仿冒菸峰牌香煙八十包
    、白長壽香煙五十包、黃長壽香煙七十包、白大衛香煙五十六包、黑大衛香煙一
    百八十七包、黑七星香煙四百十包，共八百五十三包之私菸，應依菸酒管理法第
    五十七條之規定沒收（該等菸品，雖為商標法第六十三條之仿冒商標之商品，本
    亦應依商標法第六十四條沒收，惟既已依菸酒管理法第五十七條之規定沒收，不
    再重覆沒收，併予敘明）。
據上論斷，應依刑事訴訟法第四百五十二條、第二百七十三條之一第一項、第二百九
十九條第一項前段，商標法第六十三條，菸酒管理法第四十七條、第五十七條，刑法
第十一條前段、第五十五條、第二百五十五條第二項、第四十一條第一項前段，第七
十四條第一款，罰金罰鍰提高標準條例第一條前段、第二條，判決如主文。
中      華      民      國    九十二      年     十     月    二十    日
                                  臺灣臺中地方法院刑事第二庭
                                        法  官  柯  崑  輝
右正本證明與原本無異。
如不服本判決，應於送達後十日內向本院提出上訴狀（須附繕本），上訴於台灣高等
法院台中分院。
                                        書記官
中      華      民      國      九十二      年     十     月    二十    日
附錄論罪科刑法條
菸酒管理法第四十七條
明知為私菸、私酒，而販賣、轉讓或意圖販賣而陳列者，處一年以下有期徒刑、拘役
或科或併科新台幣十五萬元以上七十五萬元以下罰金。


司法院資訊處製作；財團法人民間司法改革基金會備份。
